【裁判字號】    95,交聲,1280
【裁判日期】    951020
【裁判案由】    交管條例聲異
【裁判全文】
臺灣板橋地方法院刑事裁定            95年度交聲字第1280號
原處分機關  交通部公路總局臺北區監理所
異  議  人  甲○○
即受處分人
上列受處分人因違反道路交通管理處罰條例案件，對於交通部公
路總局臺北區監理所民國95年7 月7 日所為北監自裁裁字第40-
A00000000號處分不服，聲明異議，本院裁定如下：
    主  文
異議駁回。
    理  由
一、聲明異議意旨略稱：異議人即受處分人甲○○於民國95年5
    月21日10點7 分要至台大醫院探訪病友，由中山南路南向北
    行駛，行至中山南路與仁愛路口時，見燈號為綠燈即向前直
    行，當已過仁愛路口三分之二時，號誌突然轉為紅燈，有交
    警將異議人攔下指摘異議人闖紅燈，而當時仁愛路上左右車
    輛還在等待號誌，交通管制法規有規定車輛在號誌為綠燈時
    要完全通過整條道路嗎？交警判斷力顯然不足，為此聲明異
    議，請求撤銷原處分。
二、按「汽車駕駛人，行經有燈光號誌管制之交岔路口闖紅燈者
    ，處新臺幣一千八百元以上五千四百元以下罰鍰」、「汽車
    駕駛人有左列各款所列條款之一者，除依原條款處罰鍰外，
    並予記點：三、有第四十三條、第五十三條或第五十四條情
    形之一者，各記違規點數三點」，道路交通管理處罰條例第
    五十三條及第六十三條第一項第三款定有明文。
三、經查：
（一）異議人於民國（下同）95年5 月21日10時7 分許，駕駛T3
      -4233 號自小客（貨）車，沿台北市○○○路行駛，在行
      經中山南路與仁愛路口時，因行車管制號誌已為紅燈，異
      議人未依規定煞駛，逕自由南向北闖紅燈直行越路口（景
      福路圓環），值勤員警見狀加以攔停並製作舉北市警交大
      字第Ｚ000000000號舉發違反道路交通管理事件通知單予以
      舉發之事實，業據臺北市政府中正第一分局95年6 月23日
      北市警中正一分分交字第09532156500 號函敘甚明，並有
      上開舉發違反道路交通管理事件通知單影本在案可憑。
（二）而按交通員警舉發違反道路交通管理處罰條例所列之違規
      事實，本質上為行政處分，係公務員基於職務上權力，依
      法就特定之具體事件所為具公法上效果之單方行政行為，
      基於公務員為公法上行為具有公信力之原則，該行政行為
      當可被推定為真正，其據以依法處分之事實認定亦為正確
      無誤，此公信原則，乃立法者賦予行政機關制定違反道路
      交通事件統一裁罰標準及處理細則，俾使執勤警員得當機
      處分，以維護交通秩序與安全。揆諸異議人亦自承其行經
      仁愛路口三分之二路段之當時號誌時相為紅燈，本案舉發
      員警對於異議人駕駛車輛於行經臺北市○○○路與仁愛路
      口時，行車管制號誌已為紅燈，異議人仍未依規定煞停，
      逕由南向北闖紅燈直行越路口（景福路圓環）之違規事實
      判斷應可信為正確無誤，異議人空言辯稱行經路口時號誌
      時相仍為綠燈，事後始轉為紅燈云云，尚不足採。從而，
      本件違規事證明確，原處分機關據以援引上開規定，裁處
      罰鍰新臺幣二千七百元，並記違規點數三點，並無不當，
      本件異議為無理由，應予駁回。
據上論斷，應依道路交通案件處理辦法第十九條，裁定如主文。
中    華    民    國    95    年    10    月    20    日
                  交通法庭    法  官  陳恆寬
以上正本證明與原本無異
如不服本裁定應於送達後5日內向本院提出抗告狀
                              書記官  張惠芳
中    華    民    國    95    年    10    月    23    日


司法院資訊處製作；財團法人民間司法改革基金會備份。
